【裁判字號】    97,訴,2683
【裁判日期】    970730
【裁判案由】    偽證
【裁判全文】
臺灣臺中地方法院刑事判決              97年度訴字第2683號
公  訴  人  臺灣臺中地方法院檢察署檢察官
被      告  甲○○
上列被告因偽證案件，經檢察官提起公訴（97年度偵字第12656
號），被告在本院準備程序進行中就被訴事實為有罪之陳述，受
命法官於告知簡式審判程序之旨，並聽取當事人之意見後，本院
合議庭裁定由受命法官獨任依簡式審判程序，判決如下：
    主  文
甲○○犯偽證罪，累犯，處有期徒刑捌月。
    事  實
一、甲○○曾因毒品案件，經法院分別判處有期徒刑6月、9月確
    定，經接續執行，於民國95年1月27日縮短刑期假釋付保護
    管束，至95年6月5日假釋期滿未經撤銷，以已執行完畢論。
    詎仍不知悔改，復基於偽證之犯意，於97年1月28日，在本
    院96年度訴字第4465號陳宥霖違反毒品危害防制條例案件（
    下稱另案）審理時，於案情有重要關係之事項供前具結證稱
    ：伊未於96年7月21日向陳宥霖購買毒品云云。嗣經本院認
    定其於另案審判中之證述內容顯與事實不符，仍採信其於偵
    查中之證述，而判決陳宥霖犯販賣毒品之犯行。
二、案經本院告發由臺灣臺中地方法院檢察署檢察官偵查起訴。
    理  由
壹、程序方面：
一、按除被告所犯為死刑、無期徒刑、最輕本刑為3年以上有期
    徒刑之罪或高等法院管轄第一審案件者外，於法院行準備程
    序進行中，被告先就被訴事實為有罪之陳述時，審判長得告
    知被告簡式審判程序之旨，並聽取當事人、代理人、辯護人
    及輔佐人之意見後，裁定進行簡式審判程序；且受命法官行
    準備程序，與法院或審判長有同一之權限；又簡式審判程序
    之證據調查，不受刑事訴訟法第159條第1項、第161條之2、
    第161條之3、第163條之1及第164條至第170條規定之限制，
    刑事訴訟法第273條之1第1項、第279條第2項前段、第273條
    之2分別定有明文。
二、查本件被告甲○○所犯為死刑、無期徒刑、最輕本刑為3年
    以上有期徒刑以外之罪，且非高等法院管轄第一審之案件，
    經本院合議庭裁定由受命法官行準備程序時，被告就被訴事
    實為有罪之陳述後，復經本院合議庭裁定由受命法官獨任行
    簡式審判程序，是其證據之調查，自不受刑事訴訟法第159
    條第1項、第161條之2、第161條之3、第163條之1及第164條
    至第170條規定之限制，合先敘明。
貳、實體方面：
一、現行刑事訴訟法為保障被告之反對詰問權，排除具有虛偽危
    險性之傳聞證據，以求實體真實之發見，於該法第159條第1
    項明定被告以外之人於審判外之言詞或書面陳述，除法律有
    規定者外，不得作為證據。本件檢察官及被告於本院準備程
    序及審理程序中，並未就本案卷內證據資料之證據能力提出
    爭執，且迄於言詞辯論終結前，均未主張有刑事訴訟法第15
    9條第1項不得為證據之情形，應認均已同意本案卷內之證據
    資料均得作為本案證據，且經本院審酌後，認無不適當之情
    形，是本案卷內之證據均有證據能力，合先敘明。
二、認定犯罪事實所根據的證據及理由：
  (一)被告甲○○於本院審理中坦白承認確有於97年1月28日另案
    審理時具結後為不實證述之事實，並有另案上開審理筆錄附
    卷可憑，堪信被告上開自白與事實相符，應堪採信。
  (二)被告於另案偵查中曾具結證稱：伊是向另案被告陳宥霖購買
    第一級毒品海洛因的等語明確，並經指認另案被告陳宥霖，
    亦有指認犯罪嫌疑人紀錄表1紙附卷可憑，且被告為警查獲
    時經採尿送驗結果呈嗎啡陽性反應，亦有中山醫學大學附設
    醫院檢驗科藥物檢測中心尿液檢驗報告存卷可參，足佐被告
    確有向另案被告陳宥霖購買第一級毒品海洛因進而施用之事
    實。
  (三)被告確有以其所使用之0000000000行動電話門號撥打另案被
    告陳宥霖所使用之0000000000號行動電話門碼之事實，此有
    被告使用上開電話之照片2幀、查詢單明細及雙向通聯譯文
    各1份附卷可稽。
  (四)另案被告陳宥霖因販賣第一級毒品，經本院以96年度訴字第
    4465號判處有期徒刑20年，經另案被告陳宥霖提起上訴後，
    撤回上訴而確定，亦有上開判決書附卷可憑。
  (五)本件事證明確，被告犯行洵堪認定。
二、論罪科刑的理由：
  (一)核被告所為，係犯刑法第168條之偽證罪。
  (二)被告前曾受如事實欄所載刑之宣告及執行完畢，此有臺灣高
    等法院被告全國前案紀錄表及臺灣臺中地方法院檢察署刑案
    資料查註表在卷可按，其前受有期徒刑執行完畢，於5年內
    再故意犯本件最重本刑為有期徒刑以上之罪，為累犯，應依
    刑法第47條第1項之規定加重其刑。
  (三)爰審酌被告犯罪之動機、目的，於另案被告陳宥霖所涉毒品
    危害防制條例第4條第1項之法定刑為死刑、無期徒刑之案件
    審理中具結後為虛偽之陳述，所生危害非輕，影響司法信譽
    甚鉅，惟犯罪後尚能坦承犯行，態度良好等一切情狀，量處
    如主文所示之刑。
參、適用法律依據：
  (一)刑事訴訟法第273條之1第1項、第299條第1項前段。
  (二)刑法第168條、第47條第1項。
本案經檢察官乙○○到庭執行職務。
中    華    民    國    97    年    7     月    30    日
                刑事第一庭    法  官  洪挺梧
以上正本證明與原本無異。
如不服本判決，應於收受送達後10日內向本院提出上訴書狀（應
敘述具體理由並附繕本）。
上訴書如未敘述理由，應於上訴期間屆滿後20日內補提理由書於
本院。
                              書記官  劉雅玲
中    華    民    國    97    年    7     月    30    日
附錄本判決論罪科刑法條：
中華民國刑法第168條
（偽證罪）
於執行審判職務之公署審判時或於檢察官偵查時，證人、鑑定人
、通譯於案情有重要關係之事項，供前或供後具結，而為虛偽陳
述者，處7年以下有期徒刑。


司法院資訊處製作；財團法人民間司法改革基金會備份。
